臺灣臺北地方法院民事判決
111年度簡上字第307號
上  訴  人  黃俊雄  

被上訴人    姚順義  

訴訟代理人  謝宇森  
上列當事人間請求損害賠償事件，上訴人對於民國111年3月16日
本院臺北簡易庭110年度北簡字第20207號第一審判決提起上訴，
經本院於民國111年8月24日言詞辯論終結，判決如下：
　　主　    文
上訴駁回。
第二審訴訟費用由上訴人負擔。
    事實及理由
一、上訴人主張：被上訴人於民國109年3月6日下午8時35分許，駕駛車牌號碼000-0000號營業用小客車，沿臺北市大安區延吉街南往北方向行駛，途經同路段138巷口時，未禮讓對向車道直行車先行，即貿然左轉，適有上訴人騎乘車牌號碼000-000號普通重型機車（下稱系爭機車）沿對向車道北往南方向行駛而來，閃避不及，系爭機車車頭與被上訴人所駛車輛之右前車頭發生碰撞，致上訴人人、車倒地，因而受有左側膝蓋骨骨折及左側髕閉鎖性骨折等傷害，因之支出醫療費用新臺幣（以下未標示幣別者均同）4萬8,373元、看護費用3萬6,000元，並就原審判決上開費用，及認定之後續醫療費用6,636元、就醫交通費用1萬2,642元、精神慰撫金10萬元已不爭執，然就其中工作損失部分，上訴人於上開車禍發生後，自109年3月7日至109年12月30日均無法工作，其本得向訴外人即大陸地區之泰華玩具（深圳）有限公司（下稱泰華公司）按月領取薪資人民幣2萬5,000元、向訴外人吉爾國際禮品有限公司（下稱吉爾公司）按月領取薪資18萬元、向訴外人即大陸地區群藝塑膠五金製品廠（下稱群藝製品廠）按月領取薪資人民幣2萬元，均因無法工作致無從取得報酬，故本件以月薪15萬元請求，乘以休養期間9個月，所受之工作損失應為135萬元，是被上訴人應賠償上訴人之數額，應為上開總額即155萬3,651元，爰依侵權行為法律關係，請求被上訴人給付上開賠償等語。
二、被上訴人則以：對本件交通事故應負損害賠償責任不爭執。
    關於上訴人請求之醫療費用4萬8,373元、看護費用3萬6,000
    元、後續醫療費用6,636元、就醫交通費用1萬2,642元、精
    神慰撫金10萬元均不爭執；然就其中上訴人請求工作損失部
    分上訴人雖提出薪資證明3紙及請假單，惟其中2紙為境外中
    華人民共和國之營業公司，其中1紙為被上訴人自承係實際
    負責人之我國公司，被上訴人皆否認其真正與證明力，復依
    上訴人提供事故前1個月之帳戶紀錄，其中皆無「薪資」款
    項匯入，故上訴人實無從事工作之事實；再依國泰醫療財團
    法人國泰綜合醫院（下稱國泰醫院）之回函僅認為上訴人於
    術後6週需復健治療，2個月即可恢復工作，故上訴人非自10
    9年3月7日至109年12月30日無法工作，縱上訴人有實際工作
    之事實，亦應以其事故當時勞保投保薪資為計算標準，並應
    以2個月計算；末被上訴人已於刑事庭與上訴人達成刑事和
    解，給付上訴人6萬元，另上訴人已受領強制汽車責任保險
    金4萬3,669元，亦應自上訴人請求之金額扣除之等語置辯。
三、上訴人於原審聲明：㈠被上訴人應給付上訴人255萬1,015元
    ，及自起訴狀繕本送達翌日起至清償日止，按週年利率5％計
    算之利息。㈡願供擔保請准宣告准予假執行。原審判命被上
    訴人給付上訴人39萬9,987元，及自110年6月18日起至清償
    日止，按年息5％計算之利息，就上訴人勝訴部分並依職權宣
    告假執行及免為假執行，並駁回上訴人其餘之訴及假執行之
    聲請（關於原審判命被上訴人給付上開部分，因被上訴人未
    提起上訴，已告確定）。上訴人就其工作損失之敗訴部分不
    服提出上訴，上訴聲明為：㈠原判決不利於上訴人之部分廢
    棄。㈡上開廢棄部分，被上訴人應再給付105萬元。被上訴人
    則答辯聲明：上訴駁回。
四、查：
　㈠上訴人主張被上訴人於前揭時、地，駕駛車牌號碼000-0000
    號營業用小客車，因左轉未禮讓對向車道直行車先行，致撞
    及系爭機車，致上訴人人、車倒地，因而受有左側膝蓋骨骨
    折及左側髕閉鎖性骨折等傷害，業據上訴人提出診斷證明書
    為據（見本院卷第97、113頁）；又上訴人曾以同上事實，
    對被上訴人提起過失傷害告訴，經本院刑事庭以110年度審
    交易字第205號刑事判決判決被上訴人犯過失傷害罪，處拘
    役30日，如易科罰金，以1,000元折算1日，緩刑2年，亦有
    該刑事判決可稽（見原審卷第13至16頁），復本院依職權調
    閱該刑事判決案卷審查屬實；又被上訴人對於其於上開交通
    事故應負損害賠償責任亦不爭執（見原審卷第309頁），堪
    信上開交通事故應由被上訴人依侵權行為之法律關係負損害
    賠償責任無疑。
　㈡又兩造對於上訴人因本件交通事故受有損害，其中損害項目
    、數額為醫療費用4萬8,373元、看護費用3萬6,000元、後續
    醫療費用6,636元、就醫交通費用1萬2,642元、精神慰撫金1
    0萬元等情，均經確認後不爭執（見簡上卷第85頁），是此
    部分亦堪信為真實。
五、上訴人主張其於109年3月7日至109年12月30日期間，均因本
    件交通事故受傷致無法工作，其本得向泰華公司按月領取薪
    資人民幣2萬5,000元、向吉爾公司按月領取薪資18萬元、向
    群藝製品廠按月領取薪資人民幣2萬元，均因無法工作致無
    從取得報酬，故本件以月薪15萬元請求，乘以休養期間9個
    月，所受之工作損失應為135萬元等節，為被上訴人所否認
    ，並以前詞置辯。是本件之爭點為：上訴人主張其因本件交
    通事故受有之工作損失數額應為若干？茲析述如下：
　㈠按因故意或過失不法侵害他人之權利者，負損害賠償責任；
    不法侵害他人之身體或健康者，對於被害人因此喪失或減少
    勞動能力，或增加生活上之需要時，應負損害賠償責任，民
    法第184條第1項前段、第193條第1項分別定有明文。
　㈡經查：
　1.關於上訴人不能工作期間之認定：
　　⑴上訴人固主張其於109年3月7日至109年12月30日共9個月有
      餘期間均無法工作，故以9個月為期，計算工作損失等節
      ，並提出佳徳診所109年6月15日開立之診斷證明書（見原
      審卷第113、165頁）、請假單（見原審卷第287至289頁）
      為據。然佳徳診所之診斷證明書固均有記載上訴人於手術
      後左側膝關節活動受限，需復健物理治療及自費徒手治療
      及休養及門診追蹤治療，並持續治療至109年11月30日，
      現持續治療中，預後視病情而定等節；惟上訴人於本件交
      通事故發生前之工作內容為何，是否因左側膝關節活動受
      限即概然無法工作等情，則未見上訴人舉證以實其說，尚
      難僅因上訴人曾提出請假單表明因傷休養之意旨，遽認上
      訴人確因其傷勢致上述期間無從工作之情節。
　　⑵參以上訴人於本件交通事故發生同日送往國泰綜合醫院急
      診入院，並由該院為手術鋼絲內固定，並於109年3月11日
      出院等情，有該院109年3月31日之診斷證明書在卷可稽（
      見原審卷第97頁），且該院於111年2月14日就上訴人病情
      覆以「病人於109年3月6日由急診入院手術鋼絲內固定，1
      09年3月11日出院，術後需使用膝關節活動支架約6週，持
      續復健治療。病人術後使用膝支架時行動稍有不便，宜他
      人協助日常約4週（半日），術後兩個月內應可恢復工作
      」等情，亦有該院上開日期之回函可查（見原審卷第273
      頁），觀諸上開回函就上訴人治療之手術方式、使用支架
      所致之肢體影響與需他人協助之程度、術後情形等內容，
      均較佳徳診所診斷證明書所載「需休養、復健」等節為詳
      細周延，應認上訴人之病況確如國泰綜合醫院回函所述，
      僅就於術後2個月內無法工作之情節與事實相符。
  2.關於上訴人於本件事故發生前原可受領薪資數額之認定：
　　⑴上訴人主張其每月薪資應有15萬元一節，已提出吉爾公司1
      09年6月29日之薪資證明（見原審卷第91頁、簡上卷第75
      頁）、泰華公司109年6月29日之薪資證明（見原審卷第89
      頁、簡上卷第77頁）、群藝製品廠109年6月29日之薪資證
      明（見原審卷第85頁、簡上卷第79頁）為證。其中上訴人
      確實於吉爾公司受有薪資所得等情，有上訴人之財產所得
      歸戶資料可稽（附於原審卷後證物袋內），然依該資料所
      示，吉爾公司於108年、109年年度給付總額均僅各1萬元
      ，顯與吉爾公司開立之月薪證明18萬元，即全年度給付總
      額應為216萬元截然不同，自難認該薪資證明內容屬實。
      又上訴人僅提出之泰華公司、群藝製品廠之薪資證明，該
      證明文件雖經各該公司用印，然均未經大陸地區海協會認
      證，且亦無正本文件可資核對，並經上訴人自述與各該公
      司亦無簽署僱傭或委任契約等足以自各事業體受領薪資或
      報酬之法律關係之證明文件（見簡上卷第84頁），併上訴
      人雖陳明大部分收取現金，然就非以現金收受薪資或報酬
      部分，亦未提出收據、帳戶明細資料以資核對，是此部分
      難認上訴人所提出薪資證明之形式上真正。
　　⑵按第二審上訴，為當事人對於所受不利益之第一審終局判
      決聲明不服之方法，第二審之言詞辯論，應於上訴聲明之
      範圍內為之，民事訴訟法第445條第1項定有明文，並依同
      法第436之1第3項之規定，於簡易訴訟之第二審上訴程序
      準用之，故第二審法院認為上訴人之上訴為無理由時，僅
      得駁回其上訴。除被上訴人亦經上訴或附帶上訴外，不得
      變更第一審所為上訴人有利部分之判決，而使其更受不利
      之判決（最高法院53年台上字第3173號判決意旨參照）。
      本件原審判命被上訴人給付30萬元工作損失部分，被上訴
      人並未上訴，此部分已告確定，上訴人上訴主張其工作損
      失數額應再給付105萬元部分尚不可採，自應以原審判決
      認定之30萬元為上訴人之工作損失數額。
　㈢復按因汽車交通事故致受害人傷害或死亡者，不論加害人有
    無過失，請求權人得依本法規定向保險人請求保險給付或向
    財團法人汽車交通事故特別補償基金請求補償；保險人依本
    法規定所為之保險給付，視為被保險人損害賠償金額之一部
    分；被保險人受賠償請求時，得扣除之，強制汽車責任保險
    法第7條、第32條亦定有明文。兩造已因本件交通事故於刑
    事案件審理期間先由被上訴人賠償6萬元一節，為兩造所不
    爭執，另上訴人已就強制險受領理賠4萬3,669元，亦有富邦
    產物保險股份有限公司111年2月10日富保業字第1110000471
    號函可考（見原審卷第275頁），依上開規定，上訴人請求
    之金額應扣除刑事和解金額6萬元及強制險理賠金額4萬3,66
    9元。從而，上訴人因本件交通事故得請求賠償之金額為39
    萬9,987（計算式：48,378＋36,000＋6,636＋12,642＋300,000＋
    100,000－60,000－43,669＝399,987）。並依民法第233條第1
    項前段、第203條、第229條第2項之規定，自上訴人之起訴
    狀繕本送達翌日即110年6月18日（見附民卷第13頁）起至清
    償日止，按週年利率5％計算之利息。
六、綜上所述，被上訴人因本件交通事故應依侵權行為，負賠償
    責任，並應賠償上訴人合計39萬9,987元。從而，上訴人依
    侵權行為之法律關係，請求被上訴人給付39萬9,987元，及
    自110年6月18日起至清償日止，按週年利率5％計算之利息，
    自屬有據。原審就上開應准許部分，為被上訴人敗訴之判決
    ，並依職權宣告假執行，及依聲請為供擔保免假執行之諭知
    ，經核並無違誤。上訴意旨指摘原判決關於上開部分之工作
    損失賠償數額不當，求為廢棄改判，為無理由，應予駁回。
七、本件事證已臻明確，兩造其餘主張攻擊防禦方法，經本院斟
    酌後，認與判決結果不生影響，爰不予以一一論述，附此敘
    明。
八、據上論結，本件上訴為無理由，依民事訴訟法第436條之1第
    3項、第449條第1項、第78條，判決如主文。
中　　華　　民　　國　　111 　年　　9 　　月　　7 　　日
                  民事第七庭  審判長法  官  姜悌文 
　　　　　　　　　                  法  官  郭思妤
　　　　　　　　　                  法  官  陳彥君
以上正本係照原本作成。
本判決不得上訴。
中　　華　　民　　國　　111 　年　　9 　　月　　7 　　日
                                    書記官  吳昭誼